【裁判字號】    97,易,2767
【裁判日期】    970812
【裁判案由】    竊盜
【裁判全文】
臺灣臺中地方法院刑事判決              97年度易字第2767號
公  訴  人  臺灣臺中地方法院檢察署檢察官
被      告  乙○○
上列被告因竊盜案件，經檢察官提起公訴（97年度偵字第11362
0號），本院判決如下：
    主    文
乙○○竊盜，處有期徒刑肆月，如易科罰金，以新臺幣壹仟元折
算壹日。扣案之機車鑰匙壹把沒收。
    犯罪事實
一、乙○○曾因詐欺案件，經臺灣高等法院臺中分院以95年度上
    訴字第285 號判處有期徒刑8月，緩刑4年確定，現仍在緩刑
    期間。詎猶不知悔改，於民國97年4月25日凌晨4時40分許，
    與魏家瑋（另經檢察官以97年度偵字第11360 號為緩起訴處
    分）一同前往臺中市西屯區○○○路○ 段66號前，乙○○即
    意圖為自己不法之所有，以自己所有之機車鑰匙1 把，竊取
    由甲○○停放在該處，屬劉紹池（為甲○○之公公）所有之
    車牌號碼KBZ-809 號機車一部，得手後即駕駛該車離去。另
    魏家瑋亦於同一時間，以不詳之方法，欲啟動置於該處之另
    一部林宗利所有車牌號碼BZE-847 號重機車，惟經附近大樓
    保全人員周中興當場發現，因而上前攔阻，再計誘魏家瑋打
    電話要求乙○○回到現場，同時間，周中興則報警處理，待
    乙○○回到現場時，為警當場查獲，並扣得上開鑰匙1 把。
二、案經臺中市警察局第六分局報告臺灣臺中地方法院檢察署檢
    察官偵查起訴。
    理    由
壹、程序部分：
一、按被告以外之人（包括證人、鑑定人、告訴人、被害人及共
    同被告等）於審判外之陳述雖不符刑事訴訟法第159條之1至
    之4 等四條之規定，而經當事人於審判程序同意作為證據，
    法院審酌該言詞陳述或書面陳述作成時之情況，認為適當者
    ，亦得為證據；當事人、代理人或辯護人於法院調查證據時
    ，知有刑事訴訟法第159條第1項不得為證據之情形，而未於
    言詞辯論終結前聲明異議者，視為有前項之同意，同 法 第
    159條之5定有明文。立法意旨在於傳聞證據未經當事人之反
    對詰問予以核實，原則上先予排除。惟若當事人已放棄反對
    詰問權，於審判程序中表明同意該等傳聞證據可作為證據；
    或於言詞辯論終結前未聲明異議，基於尊重當事人對傳聞證
    據之處分權，及證據資料愈豐富，愈有助於真實發見之理念
    ，且強化言詞辯論主義，使訴訟程序得以順暢進行，上開傳
    聞證據亦均具有證據能力。本件證人周中興曾於警詢中為陳
    述，其性質屬傳聞證據，惟其等所為之上開警詢筆錄內容，
    業經被告於本院審判程序同意作為證據，依上開規定，是其
    於警詢中之證言應具有證據能力。
二、按被告以外之人於偵查中向檢察官所為陳述，除顯有不可信
    之情況者外，得為證據，同法第159 條之1第2項定有明文。
    偵查中對被告以外之人（包括證人、鑑定人、告訴人、被害
    人及共同被告等）所為之偵查筆錄，或被告以外之人向檢察
    官所提之書面陳述，性質上均屬傳聞證據。惟現階段刑事訴
    訟法規定檢察官代表國家偵查犯罪、實施公訴，依法其有訊
    問被告、證人及鑑定人之權，證人、鑑定人且須具結，而實
    務運作時，檢察官偵查中向被告以外之人所取得之陳述，原
    則上均能遵守法律規定，不致違法取供，其可信度極高，職
    是，被告以外之人前於偵查中已具結而為證述，除反對該項
    供述得具有證據能力之一方，已釋明「顯有不可信之情況」
    之理由外，不宜以該證人未能於審判中接受他造之反對詰問
    為由，即遽指該證人於偵查中之陳述不具證據能力。本件證
    人周中興於檢察官偵查中所為之陳述，其未曾提及檢察官在
    偵查時有不法取供之情形，且被告於本院審理中亦同意以之
    作為證據方法，依上說明，證人周中興於偵查中之證言自具
    有證據能力。
貳、實體部分：
一、訊據被告乙○○固坦承於前開時、地，以自備之鑰匙啟動被
    害人之機車並駛離現場之事實，惟矢口否認有何竊盜之犯行
    。辯稱：當天是前住現場取回自己先前停放在該處之機車，
    可能因為喝酒而將被害人之機車誤認為自己之機車，實無竊
    取被害人機車之意圖云云。
二、經查：上揭犯罪事實，業據目擊證人周中興於警訊時證述綦
    詳（警卷第7 頁）；嗣於檢察官偵訊時，證人周中興仍證稱
    ：97年4月25日清晨4時40分左右，在台中市○○路與安和路
    我服務公司的前面，發現有二位頭載安全帽的可疑人士，由
    中港路往台中市的方向走過來，‧‧因為頭載著安全帽走路
    ，行跡有點可疑，而且當時沒什麼人，所以我就特別注意他
    們，發現其中一位叫魏家瑋先坐上其中一台停放在中港路與
    安和路轉角的機車，乙○○就繼續往台中市方向走去，過沒
    多久，他又折回來，過馬路走向鈄對角的超商，魏家瑋在機
    車上撬電源，準備要發動，乙○○在超商也坐上另外一台機
    車，從口袋拿出鑰匙發動機車騎過來與魏家瑋會合，魏家瑋
    那台因為一直無法發動，所以我就趕過去攔阻，我只攔到魏
    家瑋，乙○○就騎機車往台中市方向走了。此時魏家瑋向我
    求情，要我放他一馬，‧‧我騙魏家瑋說，你的同伴騎走一
    台車，如果你騙他回來，我可以考慮放你們一馬，我就讓魏
    家瑋打電話給乙○○，‧‧後來乙○○將車騎回原處，警察
    也已經到場等語（偵卷第14-15頁）。
三、被告固執前揭情詞辯解，惟查：
  (一)被告於本院審理中自承：伊原先之機車係停放在華興街與健
    行路附近之便利商店（本院97年8月5日審判筆錄第4 頁），
    與本件之案發現場（即中港路與安和路附近），兩地相距甚
    遠。雖被告辯稱當天有喝酒，可能神智不清，惟被告既供稱
    係由魏家瑋之友人開車，且魏家瑋亦陪同前往（本院同日筆
    錄第5頁），則被告實無誤認停車位置之虞。
  (二)被告雖又提出伊所有之機車照片5 張，以茲證明伊確實前往
    現場取車。惟查：被告提出之機車車牌號碼為「JOO-607 」
    號，而被害人遭竊之機車車牌號碼為「KBZ-809」 號，兩部
    機車車牌之前3碼英文字母明顯不同，實不可能遭到誤認。
  (三)被告又辯稱因喝醉酒才要求魏家瑋陪同前往取車，倘為真實
    ，則於取車後，當由未飲酒之魏家瑋騎車搭載被告離去始符
    情理，惟被告在啟動被害人之機車後，逕自行騎車離開，獨
    留魏家瑋1 人在現場。再參以同行之魏家瑋亦於案發現場以
    不詳工具，企圖撬開另一部機車之電源，業如前述，則被告
    與魏家瑋應係相約前往案發現場竊取機車等情，已堪認定之
    。
  (四)又被告竊取被害人之機車時，雖魏家瑋亦陪同前往，惟兩人
    係對不同之被害人所有之機車下手行竊，對於被告行竊被害
    人甲○○之機車部分，魏家瑋並未予以任何助力（包括把風
    之行為），而係獨自在一旁竊取另一部機車，則被告與魏家
    瑋之竊盜行為，應僅係「同時犯」，尚難以具有犯意聯絡及
    行為分擔之共犯論之。
  (五)至於被告辯稱伊事後已將機車騎回，顯無不法所有意圖云云
    。惟查：被告係因同伴魏家瑋遭保全人員攔阻後，經保全人
    員計誘始返回現場，業據證人周中興證述明確。且被告既已
    發動該部機車並且駛離，則該部機車顯已置於被告之實力支
    配之下，應認其竊盜之犯行已經既遂。
  (六)綜上所述，被告之辯解實不足為採，此外，復有車號KBZ-80
    9號重型機車之車籍基本資料查詢、贓物認領保管單各1份及
    現場暨扣案物品相片5張在卷，以及扣案之機車鑰匙1把可資
    佐證，本件事證明確，被告犯行足堪認定。
四、核被告乙○○所為，係犯刑法第320條第1項之竊盜罪。爰審
    酌被告竊取機車之犯罪手段尚屬平和，竊取之財物價值非高
    ，所生損害非鉅，惟犯後飾詞矯辯，態度非佳，且其有事實
    欄所載之前科，目前仍在緩刑期間，有臺灣高等法院被告前
    案紀錄表在卷可按，竟仍不知警惕而竊取他人之財物等一切
    情狀，量處如主文所示之刑，並諭知易科罰金之折算標準。
    扣案之機車鑰匙1 支，為被告所有供本件犯罪所用之物，應
    依刑法第38條第1項第2款之規定，宣告沒收。
據上論斷，應依刑事訴訟法第299條第1項前段，刑法第320條第1
項、第41條第1項前段、第38條第1項第2款，刑法施行法第1條之
1第1項、第2項前段，判決如主文。
中    華    民    國    97     年    8    月    12    日
                  刑事第六庭  法  官  高英賓
上正本證明與原本無異。
如不服本判決，應於收受送達後10日內向本院提出上訴書狀（應
敘述具體理由並附繕本）。
上訴書狀如未敘述理由，應於上訴期間屆滿後20日內補提理由書
於本院。
                              書記官  司立文
中    華    民    國    97    年    8     月    12    日
附錄論罪科刑法條：
中華民國刑法第320條
意圖為自己或第三人不法之所有，而竊取他人之動產者，為竊盜
罪，處5 年以下有期徒刑、拘役或5 百元以下罰金。
意圖為自己或第三人不法之利益，而竊佔他人之不動產者，依前
項之規定處斷。
前二項之未遂犯罰之。


司法院資訊處製作；財團法人民間司法改革基金會備份。
